# 企业合并分类

提问人：hejihui 时间：2018-05-27 18:13:59
1 、A公司由自然人控制（60%），B公司持股（40%），股权变更后由B公司控制（100%）A公司，这是属于非同一控制下企业合并吗？ 2 、如果自然人同时是B公司的股东，这种情况属于同一控制下企业合并吗？（还是依据自然人持股比例来决定是否同一控制）

回答人：chenyiwei
如果该自然人股东同时也是B公司的控股股东，即A、B同受该自然人股东控制且控制为非暂时性的，则为同一控制下合并；反之为非同一控制下合并。

提问人：你瞅我干啥 时间：2018-05-29 15:24:03
陈老师，实务中遇到一个问题，有两家国有公司A、B，国资委下文，两家公司由同一套班子经营管理。管理层人事关系全部在A公司，实际经营中，B公司也是由上述管理层进行管理。现在A公司要并购B公司，是否属于同一控制下企业合并。

回答人：chenyiwei
如果两公司隶属于同一个国资委，且A对B的托管与日后的收购不构成一揽子交易，该安排的目的是实现该国资委辖内国有资产的整体布局调整（该事项为其中一个步骤），则属于同一控制下合并。